# 国有企业股权回购交易对被转让企业的影响

提问人：Barbie123 时间：2019-10-25 06:30:14
陈老师，国有企业 A的两个股东B 和C 皆为国有企业，分别持股70%和30%，现小股东 C拟购买 B 的 70%，变成A 企业的 100% 股东，A 国有企业价值在于房屋和土地，但账面价值是多年前的价值，现两股东股权交易评估巨额增值，请问： 1 、A 企业是否需要按照本次交易的评估价调整账面价值？ 2 、C股东日后合并报表价差是减少资本公积还是形成商誉？

回答人：chenyiwei
A 企业只是变更股东，其法人主体仍是延续的，因此其各项资产、负债仍应保持其原先的历史成本计量基础。对于 C 的处理，如果是非同一控制下的交易，则其合并报表层面不会涉及对资本公积的调整。但提示关注 A 企业在被收购时是否构成 “业务”，这会影响到是否需在C 的合并报表中确认商誉和递延所得税负债。